---
title: "R Notebook"
output: html_notebook
---
La base de datos de UserBenchmark de GPU contiene informacion de tarjetas graficas. Podemos usarla para revisar market share, revisar performance promedio por compañia, y veamos que tan completa es la informacion de precios. Luego, podemos revisar

```{r}

library(haven)
library(dplyr)
library(readxl)
library(ggplot2)
library(tidyverse)
library(hrbrthemes)
library(lubridate)
#install.packages("VGAM")
library(VGAM)
setwd("D://Users//jimer//OneDrive//Escritorio//Cosas//Magister//Bitcoin")
GPU <-read.csv("D:/Users/jimer/OneDrive/Escritorio/Cosas/Magister/Bitcoin/GPU_UserBenchmarks.csv")

```
```{r}
GPU%>%
  filter(Brand == "Nvidia" | Brand == "AMD")%>%
  ggplot(aes(x=Benchmark, y= -Rank, color=Brand))+geom_point(size=1)

GPU%>%group_by(Brand)%>% 
  summarise(n = n(),
            muestras =sum(Samples),
            Poder =muestras/n)%>%
  arrange(Poder)%>%
  #view()

```


Tarjetas probadas por Toms Shack
Radeon RX 6900 XT 'reference'
Radeon RX 6800 XT 'reference'
Radeon RX 6800 'reference'
Radeon RX 6700 XT 'reference'
Radeon RX 5700 XT 'reference'
Radeon RX 5700 'reference'
Sapphire RX 5600 XT Pulse
Sapphire RX 5500 XT 8GB Pulse
Sapphire RX 5500 XT 4GB Pulse
AMD Radeon VII 'reference'
AMD Radeon RX Vega 64 'reference'
AMD Radeon RX Vega 56 'reference'
XFX RX 590 Fatboy
Sapphire RX 580 8GB Nitro+ LE
MSI RX 570 4GB Gaming X
MSI RX 560 4GB Aero
Radeon R9 Fury X
Sapphire R9 390 Nitro

GeForce RTX 3090 FE
GeForce RTX 3080 FE
GeForce RTX 3070 FE
GeForce RTX 3060 Ti FE
EVGA GeForce RTX 3060 12GB
GeForce RTX 2080 Ti FE
GeForce RTX 2080 Super FE
GeForce RTX 2080 FE
GeForce RTX 2070 Super FE
GeForce RTX 2070 FE
GeForce RTX 2060 Super FE
GeForce RTX 2060 FE
EVGA GTX 1660 Ti XC
EVGA GTX 1660 Super
Zotac GTX 1660 Amp
Zotac GTX 1650 Super Twin
EVGA GTX 1650 GDDR6
Gigabyte GTX 1650 Gaming OC
GeForce GTX 1080 Ti FE
GeForce GTX 1080 FE
GeForce GTX 1070 Ti FE
GeForce GTX 1070 FE
GeForce GTX 1060 6GB FE
Zotac GTX 1060 3GB
MSI GTX 1050 Ti Gaming X
MSI GTX 1050 Gaming X
GeForce GTX 980 Ti
GeForce GTX 980
Zotac GeForce GTX 970
EVGA GeForce GTX 780